【裁判字號】    96,訴,3868
【裁判日期】    970229
【裁判案由】    違反槍砲彈藥刀械管制條例
【裁判全文】
臺灣臺中地方法院刑事判決              96年度訴字第3868號
公  訴  人  臺灣臺中地方法院檢察署檢察官
被      告  丙○○
                    （另案於臺灣臺中監獄執行中）
指定辯護人  本院公設辯護人  乙○○
上列被告因違反槍砲彈藥刀械管制條例等案件，經檢察官提起公
訴（九十六年度偵字第二二二００號），本院判決如下：
    主    文
丙○○未經許可，持有可發射子彈具有殺傷力之改造手槍，累犯
，處有期徒刑年肆月，併科罰金新台幣拾貳萬元，罰金如易服
勞役，以新台幣壹仟元折算壹日。扣案之仿ＷＡＬＴＨＥＲ廠Ｐ
ＰＫ／Ｓ半自動手槍製造之改造手槍壹支（含彈匣壹個，槍枝管
制編號為0000000000號）及子彈伍顆，均沒收。
    犯罪事實
一、丙○○前曾於民國八十八年、八十九年間因違反毒品危害防
    制條例案件，經本院先後於八十八年七月二十一日、八十九
    五月十一日，以八十八年度訴字第一一０七號、八十九年度
    易字第一二三五號分別判處有期徒刑一年、八月，並定應執
    行有期徒刑一年六月確定及有期徒刑十月確定，嗣上開三罪
    經接續執行而於九十一年三月十九日縮短刑期假釋付保護管
    束出監，並於九十一年八月十七日縮短刑期假釋付保護管束
    期滿未經撤銷，視為執行完畢。竟猶不知悔改，明知其於九
    十四年間某日，在臺北市○○街某址咖啡廳內，以新台幣（
    下同）七萬元之代價，向某一姓名年籍均不詳、綽號「阿州
    」之成年男子所購入認係仿ＷＡＬＴＨＥＲ廠ＰＰＫ／Ｓ半
    自動手槍製造，換裝土造金屬槍管而成，擊發功能正常，可
    供擊發適用子彈使用，認具殺傷力之改造手槍一支（含彈匣
    一個，槍枝管制編號為0000000000號）及認均非
    制式子彈，而由金屬彈殼組合直徑八加減零點五ｍｍ金屬彈
    頭而成，均可擊發，具殺傷力之子彈捌顆（經丙○○於購得
    後旋即於不詳時、地試射一顆及事後經警送內政部警政署刑
    事警察局採樣試射二顆）分屬具有殺傷力之改造手槍及子彈
    ，竟仍基於未經許可持有槍、彈之犯意予以同時購入，並放
    置在其位於臺中市○○區○○路二段二八五號二樓之二之公
    司內，而未經許可，無故持有該等槍、彈。嗣經員警黃琪勇
    等人以丙○○涉嫌違反毒品危害防制條例案件聲請至丙○○
    位於臺中市○○區○○路二段二八五號八樓之十九之居所進
    行搜索未獲後，旋即於丙○○上開公司外發現丙○○，經丙
    ○○同意後進入上開公司內欲進行搜索時，經丙○○主動供
    出其於上開處所持有該等改造手槍及子彈七顆（事後經採樣
    鑑驗試射二顆），而在犯罪未發覺前，向員警自首表示願接
    受裁判，始因此查扣上開槍、彈，而獲悉上情。
二、案經臺中縣警察局霧峰分局報請臺灣臺中地方法院檢察署檢
    察官偵查起訴。
    理    由
一、上開犯罪事實，業據被告丙○○於警詢、偵查及本院審理時
    供承不諱，並有證人即員警甲○○及黃琪勇於本院審理時證
    述詳實，復有現場照片存卷可佐，且有改造手槍一支及子彈
    七顆（業經試射二顆）扣案足憑，而上開扣案之手槍一支及
    子彈七顆，送請內政部警政署刑事警察局鑑定結果，認為係
    仿ＷＡＬＴＨＥＲ廠ＰＰＫ／Ｓ半自動手槍製造，換裝土造
    金屬槍管而成，擊發功能正常，可供擊發適用子彈使用，認
    具殺傷力之改造手槍（含彈匣一個，槍枝管制編號為000
    0000000號）及認均非制式子彈，而由金屬彈殼組合
    直徑八加減零點五ｍｍ金屬彈頭而成，均可擊發，具殺傷力
    之子彈，此有內政部警政署刑事警察局九十六年十月八日刑
    鑑字第０九六０一四二九七一號槍彈鑑定書（附於偵查案卷
    第十五頁至第十七頁）在卷可稽，足見被告上開自白，核與
    事實相符。另者，上開扣案之槍、彈確係被告主動向到場執
    行搜索之員警黃琪勇等人供出等情，業經證人即員警黃琪勇
    於本院審理時結證陳稱：「問：霧峰分局聲請核發搜索票時
    ，執行搜索範圍是否如搜索票所載，所載地址係台中市○○
    路○段二八五號八樓之十九？）是。（問：當時執行搜索之
    聲請案由為毒品案件？）是。（問：為何當初在製作搜索扣
    押筆錄時改為二樓之二？）我們是在八樓等，下來後發現被
    告在二樓澆花，我們表明身份出示搜索票，他就請我們進入
    二樓的辦公室，我們進去後，告知涉嫌毒品案件，問他有無
    吸食毒品，他說有，我們目視所及就看到一個包包，問他那
    是什麼，他說有一個朋友把槍拿回來，那把槍原本是被告所
    有，他朋友拿去剛好又拿回來。（問：在被告還未告訴那包
    有槍之前，你是否只懷疑裡面有毒品？）我們只是懷疑那裡
    面有毒品。（問：被告告訴你們那裡面有槍時，你們嚇一跳
    ？）是。因為我們沒有懷疑那裡面有槍。是被告打開黑色手
    提袋我們才看到槍。（問：你們詢問被告有無施用毒品時，
    被告是否立即回應有槍枝的事？）沒有。被告一開始講沒有
    ，後來出示搜索票，才回答有施用毒品，我們叫他東西自己
    拿出來，他說身上沒有，我們看到有一個包包放在櫃子上，
    因為裡面的擺設的東西不多，一看就可以看到有一個包包在
    那裡，就問他那是什麼，他說是朋友剛才拿過來的東西，我
    們就問他是什麼東西，我們叫他打開看看，他就說那是槍，
    說是一個鐘頭前，一個朋友拿過來的。手提包打開就知道有
    槍了，但從外觀看不出來。」等語詳實，堪認被告乃係於員
    警未發覺伊持有上開槍、彈前即自首而表示願接受裁判，當
    應依刑法第六十二條前段之自首規定減輕其刑甚明。另查，
    被告另涉於八十五年間某日起持有具有殺傷力之改造手槍一
    支及子彈九顆【即仿ＷＡＬＴＨＥＲ廠ＰＰＫ／Ｓ半自動手
    槍製造之改造手槍一支（槍枝管制編號為00000000
    00號）及具有殺傷力之子彈八顆（因扣九顆其中一顆不具
    殺傷力），此有內政部警政署刑事警察局九十七年一月五日
    刑鑑字第０九六０一八一五九一號槍彈鑑定書存卷足參（附
    於本院案卷）】，迨至九十六年十一月二十二日始為警查獲
    等情，業據被告於另案警詢、偵查中（詳見九十六年度偵字
    第二七九五八號移送併辦意旨）及本院審理中（詳見本院案
    卷第五三頁）陳稱在卷，復有上開槍、彈於另案扣案可證，
    且有上開槍、彈鑑定書存卷足佐，顯見被告於九十六年九月
    四日為警黃琪勇等人查獲本案時，尚持有上開改造手槍一支
    （槍枝管制編號為0000000000號）及子彈八顆而
    未供出，亦即並未就伊當時所持有之全部槍、彈予以報繳，
    自與槍砲彈藥刀械管制條例第十八條第一項前段所定：「犯
    本條例之罪自首，並報繳其持有之全部槍砲、彈藥、刀械者
    ，減輕或免除其刑。」規定適用之餘地。本案事證明確，被
    告之犯行，堪予認定。
二、按未經許可持有槍砲、彈藥等罪，其持有之繼續，為行為之
    繼續，並非狀態之繼續，故一經持有，其犯罪即告成立，但
    其完結，須繼續至持有行為終了時為止，此有最高法院八十
    八年度台抗字第一六八號裁定可資參照，則被告上開持有槍
    、彈之行為既係於查獲當日即九十六年九月四日始行終了，
    自應適用九十四年一月二十六日修正公布之槍砲彈藥刀械管
    制條例，尚不生新舊法比較之問題，先予敘明。是核被告所
    為，係犯槍砲彈藥刀械管制條例第八條第四項之未經許可，
    持有可發射子彈具有殺傷力之改造手槍罪及同條例第十二條
    第四項之未經許可，持有子彈罪。被告以一持有行為觸犯前
    開二罪，為想像競合犯，應從一重之未經許可持有可發射子
    彈具有殺傷力之改造手槍罪處斷。被告前曾因違反毒品危害
    防制條例案件，經本院先後於八十八年七月二十一日、八十
    九五月十一日，以八十八年度訴字第一一０七號、八十九年
    度易字第一二三五號分別判處有期徒刑一年、八月，並定應
    執行有期徒刑一年六月確定及有期徒刑十月確定，嗣上開三
    罪經接續執行而於九十一年三月十九日縮短刑期假釋付保護
    管束出監，並於九十一年八月十七日縮短刑期假釋付保護管
    束期滿未經撤銷，視為執行完畢，此有臺灣臺中地方法院檢
    察署刑案資料查註紀錄表及臺灣高等法院被告前案紀錄表在
    卷可按，其於受有期徒刑執行完畢後五年以內故意再犯本件
    有期徒刑以上之罪，為累犯，應依刑法第四十七條第一項規
    定加重其刑。又按刑法第六十二條前段規定，對於未發覺之
    罪自首而受裁判者，減輕其刑，是被告於有偵查犯罪職權之
    員警發覺伊持有上開槍、彈前，主動告知伊有本件犯行，在
    員警未搜索之情形下，旋即當場由警員查扣該等槍、彈，而
    自首並表示願接受裁判，自應適用刑法第六十二條前段規定
    ，減輕其刑，並依法先加重後減輕之。爰審酌被告持有可發
    射子彈，具殺傷力之改造手槍一支與具殺傷力之子彈八顆等
    物，對社會治安有重大危害，然未持槍、彈犯案，及犯罪後
    供認犯行，態度尚稱良好等一切情狀，量處如主文所示之刑
    ，並諭知罰金易服勞役之折算標準。至扣案之仿ＷＡＬＴＨ
    ＥＲ廠ＰＰＫ／Ｓ半自動手槍製造，換裝土造金屬槍管而成
    ，擊發功能正常，可供擊發適用子彈使用，認具殺傷力之改
    造手槍一支（含彈匣一個，槍枝管制編號為0000000
    000號）及認均非制式子彈，而由金屬彈殼組合直徑八加
    減零點五ｍｍ金屬彈頭而成，均可擊發，具殺傷力之子彈五
    顆（其餘三顆業經被告或鑑定時試射完畢，故失其違禁物之
    性質，爰不另為沒收之諭知。），均係違禁物，爰依刑法第
    三十八條第一項第一款之規定，宣告沒收。
三、至檢察官移送併案審理（九十六年度偵字第二七九五八號）
    即被告另於八十五年間某日起持有仿ＷＡＬＴＨＥＲ廠ＰＰ
    Ｋ／Ｓ半自動手槍製造之改造手槍一支（槍枝管制編號為0
    000000000號）及具有殺傷力之子彈八顆（因扣九
    顆其中不具殺傷力）之犯罪事實部分，雖經被告於本院審理
    中改稱該等槍、彈與本案扣案槍、彈為同時、地向同一人所
    購入而同時持有者云云；然查被告前既曾於另案警詢及偵查
    中供稱該等槍、彈乃於八十五年間即購入持有等情在卷，顯
    見被告事後本院審理中所辯上情，洵屬無據。基上，被告所
    涉上開持有槍、彈部分與本案之犯罪事實核無實質上一罪或
    裁判上一罪之關係，自非本院所得併予審究者，當應退還由
    檢察官另行處理。
據上論斷，應依刑事訴訟法第二百九十九條第一項前段，槍砲彈
藥刀械管制條例第八條第四項、第十二條第四項，刑法第十一條
前段、第五十五條、第四十七條第一項、第六十二條前段、第四
十二條第二項、第三十八條第一項第一款，判決如主文。
中    華    民    國    97    年    2     月    29    日
                  刑事第四庭  審判長法  官  林宜民
                                    法  官  柯雅惠
                                    法  官  許惠瑜
以上正本證明與原本無異。
如不服本判決，應於收受送達後10日內向本院提出上訴書狀（應
敘述具體理由並附繕本）。
上訴書如未敘述理由，應於上訴期間屆滿後20日內補提理由書於
本院。
中    華    民    國    97    年    2     月    29    日
                                    書記官  陳佳君
附錄論罪科刑法條
槍砲彈藥刀械管制條例第八條第四項
未經許可，持有、寄藏或意圖販賣而陳列第一項所列槍枝者，處
三年以上十年以下有期徒刑，併科新臺幣七百萬元以下罰金。
槍砲彈藥刀械管制條例第十二條第四項
未經許可，持有、寄藏或意圖販賣而陳列子彈者，處五年以下有
期徒刑，併科新台幣三百萬元以下罰金。


司法院資訊處製作；財團法人民間司法改革基金會備份。
